臺灣高等法院刑事裁定　　　　　　　100年度毒抗字第141號
抗　告　人
即　被　告　李欣哲
上列抗告人因毒品危害防制條例案件，不服臺灣臺北地方法院
100年度毒聲字第187號，中華民國100年3月28日裁定（聲請案號
：臺灣臺北地方法院檢察署100年度聲觀字第162號、100年度毒
偵字第435號），提起抗告，本院裁定如下：
    主  文
抗告駁回。
    理  由
一、原裁定意旨略以：被告李欣哲於民國100年1月30日凌晨5時
    許，在臺北市○○區○○路某酒店內，施用第二級毒品MDMA
    一次。嗣於同日上午8時45分許，在臺北市○○區○○路152
    號前為警查獲，並扣得MDMA5顆，經同意警方採尿送驗後，
    確呈MDMA、MDA陽性反應。被告李欣哲於警詢、偵訊中對其
    於上開時、地有施用第二級毒品MDMA之犯行均坦承不諱，且
    為警查獲後採集之尿液經送驗確呈MDMA、MDA陽性反應，有
    臺灣尖端先進生技醫藥股份有限公司100年2月22日出具之濫
    用藥物檢驗報告及臺北市政府警察局偵辦毒品案件尿液檢體
    委驗單在卷可證（偵卷第38-40頁），故被告自白與事實相
    符，堪以認定。又被告前於93年間因施用毒品案件，經臺灣
    宜蘭地方法院以94年度毒聲字第26號裁定送觀察、勒戒後，
    認無繼續施用毒品傾向，於94年5月30執行完畢出所，並經
    臺灣宜蘭地方法院檢察署檢察官於同日以94年度毒偵字第
    103號不起訴處分在案，有臺灣高等法院被告前案紀錄表可
    佐，是被告此次施用第二級毒品犯行，距其前次因施用毒品
    觀察、勒戒執行完畢釋放後，已逾5年後再犯，前所實施之
    觀察、勒戒已足以遮斷其施用毒品之毒癮，為期自新及協助
    其斷除毒癮，仍適用「初犯」規定，仍應先經觀察、勒戒或
    強制戒治之程序。爰依毒品危害防制條例第20條第1項、觀
    察勒戒處分執行條例第3條第1項規定，裁定抗告人送勒戒處
    所觀察、勒戒等語。
二、本件抗告意旨略以：伊於觀察勒戒後，雖經過5年才再遭查
    獲，惟伊目前有正當工作，如強制勒戒恐會喪失工作，願依
    毒品危害防制條例第23條第2項「5年內再犯第10條之罪」規
    定依法追訴，並以易科罰金方式結案。為此提起抗告，請求
    撤銷原裁定，改依同法第23條第2規定處理云云。
三、經查：本件上開事實業經抗告人即被告於警詢及偵查中坦承
    無訛，且其尿液檢體經送請臺灣尖端先進生技醫學股份有限
    公司鑑定結果，確呈MDMA、MDA陽性反應，有該公司出具之
    濫用藥物檢驗報告及臺北市政府警察局偵辦毒品案件尿液檢
    體委驗單各1紙在卷可稽，並有扣得MDMA5顆足資佐證。被告
    施用第二級毒品MDMA之行為，事證至臻明確，足堪認定。抗
    告意旨雖以其目前有正當工作，進行勒戒恐會喪失工作，願
    被依法追訴，並以易科罰金方式結案云云。惟查：被告前於
    93年間因施用毒品案件，經臺灣宜蘭地方法院以94年度毒聲
    字第26號裁定送觀察、勒戒後，認無繼續施用毒品傾向，於
    94年5月30執行完畢出所，並經臺灣宜蘭地方法院檢察署檢
    察官於同日以94年度毒偵字第103號不起訴處分確定等情，
    有上開不起訴處分書及本院被告前案紀錄表在卷可佐，被告
    此次施用第二級毒品犯行，距其前次因施用毒品觀察、勒戒
    執行完畢釋放後，已逾5年後再犯，原審依據毒品危害防制
    條例第20條第1項、第3項及觀察勒戒處分執行條例第3條第1
    項，裁定被告應送勒戒處所觀察、勒戒，經核並無違誤。被
    告猶執前詞空言指摘原裁定不當，顯屬卸責之詞，難認有理
    由，本件抗告應予駁回。
據上論斷，應依刑事訴訟法第412條，裁定如主文。
中    華    民    國   100    年    4     月    29    日
                  刑事第四庭審判長法  官  陳筱珮
                                  法  官  邱滋杉
                                  法  官  孫惠琳
以上正本證明與原本無異。
不得再抗告。
                                  書記官  潘文賢
中    華    民    國   100    年    5     月    2     日